---
title: "NHANES"
author: "NILSON MOSOS, NELSON SANCLEMENTE, LUIS GIRON, NATALIA SANTAMARIA"
date: "`r Sys.Date()`"
output:
  html_document:
    df_print: paged
  pdf_document: default
---

```{r setup, include=FALSE}
knitr::opts_chunk$set(echo = TRUE)
```

```{r}
library(dplyr)
library(NHANES)
data(NHANES)

```

#PUNTO 1
# Utilizaremos mujeres de 20 a 29 años. "AgeDecade" es una variable categórica con estas edades.
# Cuál es el promedio y la desviación estándar de la presión arterial sistólica.
```{r}
ref <- NHANES %>%
  filter(AgeDecade == ' 20-29', Gender == 'female') %>%
  select(AgeDecade,BPSysAve) %>%
  summarise(mean(BPSysAve, na.rm = TRUE), sd(BPSysAve,na.rm = TRUE)) 
  
ref
```

#PUNTO 2
#Utilizando el operador pipe , asignar el promedio a una variable numérica llamada "ref_avg"
```{r}
ref_avg<- ref %>%
  pull(1)
ref_avg

```

#PUNTO 3
#Informar los valores máximos y mínimos para el mismo grupo.
```{r}
ref2 <- NHANES %>%
  filter(AgeDecade == ' 20-29', Gender == 'female') %>%
  select(AgeDecade,BPSysAve) %>%
  summarise(min(BPSysAve, na.rm = TRUE), max(BPSysAve,na.rm = TRUE)) 

ref2
```

#PUNTO 4
# Calcula el promedio y la desviación estándar para las mujeres, pero para cada grupo 
# de edad por separado 
```{r}
NHANES %>%
  filter(Gender == 'female')%>%
  select(AgeDecade,BPSysAve) %>%
  group_by(AgeDecade)%>%
  summarise(mean(BPSysAve, na.rm = TRUE), sd(BPSysAve,na.rm = TRUE))

```

#PUNTO 5
# Calcula el promedio y la desviación estándar para los hombres, pero para cada grupo 
# de edad por separado 
```{r}
NHANES %>%
  filter(Gender == 'male')%>%
  select(AgeDecade,BPSysAve) %>%
  group_by(AgeDecade)%>%
  summarise(mean(BPSysAve, na.rm = TRUE), sd(BPSysAve,na.rm = TRUE))
```
#PUNTO 6
# Combinar los summarise del ejercicio 4 y 5
```{r}
NHANES %>%
  select(AgeDecade,BPSysAve,Gender) %>%
  group_by(AgeDecade,Gender)%>%
  summarise(mean(BPSysAve, na.rm = TRUE), sd(BPSysAve,na.rm = TRUE))
```


#PUNTO 7
# Para los hombres entre las edades 40-49, compara la presión arterial sistólica según la raza reportada.
```{r}
NHANES %>%
  filter(AgeDecade == ' 40-49', Gender == 'male') %>%
  select(AgeDecade,BPSysAve,Race1) %>%
  group_by(Race1)%>%
  summarise(promedio=mean(BPSysAve, na.rm = TRUE)) %>%
  arrange(promedio)
```

